【裁判字號】    98,上訴,1821
【裁判日期】    980508
【裁判案由】    偽造文書等
【裁判全文】
臺灣高等法院刑事判決                98年度上訴字第1821號
    上  訴  人
    即  被  告  甲○○
上列上訴人因偽造文書等案件，不服臺灣臺北地方法院97年度訴
字第1266號，中華民國98年3 月23日第一審判決（起訴案號：臺
灣臺北地方法院檢察署96年度偵緝字第2302號），提起上訴，本
院判決如下：
    主  文
上訴駁回。
    理  由
一、依刑事訴訟法第350條、第361條、第362條、第367條規定，
    不服地方法院之第一審判決而上訴者，須提出上訴書狀，並
    應敘明具體理由，為上訴必備之程式；其所提出之書狀未敘
    述上訴理由，或僅曾以言詞陳述上訴理由者，均應於上述期
    間屆滿後20日內補提理由書於第一審法院。第一審法院經形
    式審查，認逾期未補提上訴理由者，應定期間先命補正；逾
    期未補正者，為上訴不合法律上之程式，應以裁定駁回。倘
    已提出上訴理由，但所提非屬具體理由者，則由第二審法院
    以上訴不合法律上之程式，判決駁回。而所謂具體理由，必
    係依據卷內既有訴訟資料或提出新事證，指摘或表明第一審
    判決有何採證認事、用法或量刑等足以影響判決本旨之不當
    或違法，而構成應予撤銷之具體事由，始克當之（例如：依
    憑證據法則具體指出所採證據何以不具證據能力，或依憑卷
    證資料，明確指出所為證據證明力之判斷如何違背經驗、論
    理法則）；倘僅泛言原判決認定事實錯誤、違背法令、量刑
    失之過重過輕微，而未依上揭意旨指出具體事由，或形式上
    雖已指出具體事由，然該事由縱使屬實，亦不足以認為原判
    決有何不當或違法者（例如：對不具有調查必要性之證據，
    法院未依聲請調查亦未說明理由，或援用證據不當，但除去
    該證據仍應為同一事實之認定），皆難謂係具體理由，俾與
    第二審上訴制度旨在請求第二審法院撤銷、變更第一審不當
    或違法之判決，以實現個案救濟之立法目的相契合，並節制
    濫行上訴（最高法院97年度台上字第892 號判決參照）。又
    第二審法院認為上訴書狀未敘述理由，依刑事訴訟法第 367
    條但書規定，始應定期間命其補正。如認上訴書狀已敘述理
    由，但其理由非屬具體，其所為上訴，即不符上訴之法定要
    件，自得逕行判決駁回，無定期命補正問題（最高法院97年
    度台上字第3599號判決參照）。
二、本件原審經審理結果，認為上訴人即被告甲○○係融陞國際
    有限公司（下稱融陞公司）之負責人，因融陞公司需現金週
    轉，於民國96年1月間， 由乙○○介紹臺北富邦銀行之業務
    丙○○申辦貸款，甲○○為能順利辦理貸款，竟意圖為自己
    不法之所有，基於詐欺、行使變造公文書、行使變造私文書
    及違反商業會計法以不正當方法使財務報表發生不實結果之
    犯意，並與自稱「丁○○」之成年男子基於犯意聯絡，於96
    年1月間某日，於不詳地點：(一)將其所持有之「 臺北市國稅
    局94年度綜合所得稅各類所得資料清單」公文書上之日期變
    造為95年11月3 日而變造該公文書。(二)將其94年間申報融陞
    公司營利事業所得稅所持有之下列文件：1.屬公文書之94年
    度營利事業所得稅結算申報書回執聯。2.具公文書性質（因
    內有財政部臺灣省北區國稅局收件章而具有該局收據性質）
    及財務報表性質之融陞公司資產負債表。3.具公文書性質（
    因內有財政部臺灣省北區國稅局收件章而具有該局收據性質
    ）及財務報表性質之融陞公司94年度營利事業所得稅結算申
    報書（損益及稅額計算表），均以提高金額之方式加以變造
    ，並使上開資產負債表、具損益表性質之營利事業所得稅結
    算申報書等財務報表發生不實之結果。(三)以不詳方式，將其
    以不詳方式取得之真正之營業人銷售額與稅額申報書（ 401
    表）（下稱401 表，屬私文書性質，因內有偽造之財政部臺
    灣省北區國稅局或財政部臺北市國稅局收件章而兼具該局收
    據之公文書性質）6紙加以變造成融陞公司95年度之401表。
    變造完成該等財力證明文件後，接續數次交由不知情之乙○○轉交或傳真予丙○○，或由丁○○傳真予丙○○，用以向
    臺北富邦銀行申辦貸款而行使之，足生損害於財政部臺北市
    國稅局、財政部臺灣省北區國稅局對於課稅文書管理之正確
    性及臺北富邦銀行，並以此方式向臺北富邦銀行承辦貸款人
    員施用詐術，惟因臺北富邦銀行徵審人員察覺有異，向財政
    部臺北市國稅局查證上開401 表，發覺銷售額與國稅局建檔
    資料不符而拒絕核准貸款等情。被告固坦承有向臺北富邦銀
    行申請貸款，惟矢口否認偽造文書及詐欺犯行，辯稱：因公
    司需要週轉，只是要用房屋去辦理貸款，資料都是乙○○處
    理的，不知道有虛偽文書云云。惟查：
  (一)被告於96年1月間向臺北富邦銀行申辦貸款一事， 為被告所
    不否認，且有個人金融授信申請書暨個人資料表1 紙，及因
    申辦該貸款而提供予臺北富邦銀行之被告「財政部臺北市國
    稅局94年度綜合所得稅各類所得資料清單」1 紙、融陞公司
    之94年度營利事業所得稅電子結算申報回執聯1 紙、融陞公
    司資產負債表1 紙、融陞公司94年度營利事業所得稅結算申
    報書1紙、融陞公司之臺北縣政府營利事業登記證1份、融陞
    公司95年度之401表6 紙在卷可憑（偵字卷第4至16頁），可
    以採認。
  (二)財政部臺北市國稅局94年度綜合所得稅各類所得資料清單之
    日期為95年11月3 日，承辦人處有「稅務員江秋香」、「財
    政部臺北市國稅局南港稽徵所多功能櫃台」印文，此觀之該
    清單自明。參以證人江秋香於偵查中證稱：我不認識甲○○
    ，我們差不多10天輪一次櫃檯受理民眾申請查詢財產或所得
    等，所以對他沒印象。「（〈提示94年綜合所得稅各類所得
    資料清單〉上面的多功能櫃台章及你的稅務員章是否真實？
    ）這個確實是我們辦公室的章以及我的職章，但是依據我們
    的紀錄，甲○○是在95年9月8日來申請所得資料，由我受理
    ，並不是當年的11月3 日。這份資料上的編號…，這個是我
    的員工編號，上面的編號095Ｚ000000000 是我們的查詢序號
    ，這個序號確實是甲○○當年9月8日查調序號。我也有把11
    月3 日來查詢的紀錄調出來，當天並沒有甲○○等語（偵緝
    字卷第133 頁）。且經臺灣臺北地方法院檢察署向財政部臺
    北市國稅局函詢結果，該局南港稽徵所函覆稱：「…二、根
    據本所留存紀錄之資料顯示甲○○君之94年度綜合所得稅各
    類所得資料清單申請日期為95年9月8日，核發人員為江秋香
    。三、經查調融陞國際有限公司94年度綜合所得稅給付清單
    吳君（即被告）之給付總額為90萬元，扣繳稅額為０，與貴
    署檢附所得資料清單所載之扣繳稅額不符…」等語，有該所
    97年5月8日財北國稅南港綜所字第0970002944號函在卷可稽
    （偵緝字卷第123至126頁）。可見上開財政部臺北市國稅局
    94年度綜合所得稅各類所得資料清單實係甲○○於同年9月8
    日前往申請而得，惟經竄改日期為95年11月3 日及虛列扣繳
    稅額欄之金額（6萬5千1百60元）加以變造。
  (三)94年度營利事業所得稅結算申報書回執聯、融陞公司資產負
    債表、融陞公司94年度營利事業所得稅結算申報書（損益及
    稅額計算表），及401 表，經檢察官發函向財政部臺灣省北
    區國稅局查詢其真偽，經財政部臺灣省北區國稅局汐止稽徵
    所函覆：「經查該公司該年度營業稅及營利事業所得稅結算
    係採網路申報，且營利事業所得稅結算申報並未依規定檢送
    相關附件，是無從核對來函所附文件之收件、用印之欄位是
    否真實，至所附文件之內容，則與申報資料不符」等語，有
    該所97年5月8日北區國稅汐止一字第0971007875號函及所檢
    附該局留存之融陞公司94年度營利事業綜合所得稅結算申報
    書、資產負債表、電腦列印之融陞公司95年度401 表在卷可
    稽（偵卷第113至121頁以下），觀之上開國稅局留存之融陞
    公司結算申報書、資產負債表，及該局電腦列印之融陞公司
    95年度401 表，與臺北富邦銀行因本案貸款取得之融陞公司
    94年度營利事業所得稅結算申報書回執聯、融陞公司資產負
    債表，其內金額均不相同，足見前開因貸款提出於臺北富邦
    銀行之94年度營利事業所得稅結算申報書回執聯、融陞公司
    資產負債表、融陞公司94年度營利事業所得稅結算申報書（
    損益及稅額計算表）及401 表，內容均屬虛偽。惟參以財政
    部臺灣省北區國稅局前開97年5月8日北區國稅汐止一字第09
    71007875號函記載，既無從核對所附文件（即臺北富邦銀行
    因承辦貸款而取得之文件）之收件、用印之欄位是否真實，
    且無其他卷存積極證據證明該等文件係模擬偽製而生，且亦
    無證據證明其內之印文係屬虛偽，是應採有利於被告之認定
    ，認該等文件係屬以真正文件變更內容而為變造。
  (四)被告雖以上開情詞置辯，惟查：1.證人丙○○於偵查中稱：
    「（當初申請貸款）我是業務，發ＤＭ，某天接到回電，被
    告的保險業務一位林小姐說他的客戶吳先生有意貸款，我就
    拿著申請書找吳先生，請他填寫，到他重慶北路的公司，填
    寫完之後，我就沒有再經手，由審查部門通知有些文件還要
    補足，由我去向吳先生跟林小姐收，跟林小姐碰面比較多」
    、「（第一次見到吳先生只有填好申請書嗎？）對。其他的
    文件，除了身分證外都沒有」、「（〈提示申請書後附文件
    〉是否你事後去向吳先生或林小姐拿的？）都是林小姐拿給
    我的。有一次是因為吳先生在開會，有一次是因為聯絡不到
    吳先生，林小姐剛好在外面，他直接送到公司給我」、「（
    你剛剛說事後去收文件，有些是向吳先生收，哪些是？）我
    後來唯一直接接觸過吳先生是有一份文件還要請他簽名，他
    是在我面前簽的，其他的文件都是由他人轉交，因為吳先生
    可能在開會」、「（確定貸款後附的資料是林小姐交給你的
    嗎？）我確定。有時候我也會請林小姐傳真給我，有一份傳
    真ＴＯ正義是因為我不在公司，我請同事代收。補文件我找
    不到吳先生，幾乎都找林小姐」等語（偵緝字卷第46、47頁
    ）。
  2.證人丙○○於原審98年1月12日審理時證稱：「（〈 提示偵
    卷第4頁並告以要旨〉 這個申請書是否你說的貸款申請書？
    ）是的，就是這份我第一次與甲○○見到面，之後就沒有再
    與甲○○見過面」、「（這個申請書是否甲○○親自填寫？
    ）是的，他的名字是我親眼看到他簽的，我親眼看到他填寫
    及簽名」、「（所得稅清單、回執聯、資產負債表等資料是
    否本案貸款你所提出給富邦銀行的資料？）裡面有部分是乙○○送到臺北富邦銀行雙和分行樓下，當時他們是開車送過
    來，乙○○下車拿給我，至於裡面坐什麼人我不知道，裡面
    有幾份是傳真過來的」、「（有無辦法分辨哪幾份是傳真過
    來的？）第一張ＴＯ丙○○是傳真給我的，有一張寫ＴＯ正
    義也是傳真的，其他大部分是送過來的，銀行打電話跟我說
    要追哪些東西，我代為轉達，他們送傳真過來，因為文件很
    多，我不記得哪些是傳真，哪些是親自送過來」、「（除了
    申請書外，本案貸款的所有文件有無哪些是被告交給你的？
    ）沒有，被告當時有說貸款是請乙○○、林先生幫他處理，
    有任何事要找他們」、「（是否被告指示你與乙○○、林先
    生接洽？）好像是，當時我去他們公司時，人很多，我去過
    兩次」、「（有無跟被告說還要哪些資料？）有，我第一次
    去他公司填寫申請書時，有與被告碰面，我說的時候，被告
    及乙○○都在…」等語（見原審卷98年1月12日審判筆錄第2
    至5頁）。
  3.證人丙○○於原審98年3月2日審理時到庭時證稱：「（本案
    相關的貸款資料）幾乎我都是打給林小姐，有一兩次林小姐
    說他那邊沒有，請林先生打給我，林先生幾乎都是用傳真給
    我」、「（林先生是否就是丁○○？）應該是，我是現在聽
    乙○○講才知道是丁○○」、「（到底是林先生傳真給你或
    是乙○○傳真給你？）當下我不清楚，只要我沒有資料，我
    就找乙○○要，乙○○如果沒有，他會跟我說會叫林先生傳
    真給我，之後會接到林先生的電話，林先生就會把資料傳真
    給我」、「（上次看到的ＴＯ正義或ＴＯ政杰是何人傳真給
    你？）這要問乙○○，我沒有資料就會找乙○○」、「（你
    的意思是否說這個貸款案件中有部分的資料是來自乙○○，
    有部分是來自丁○○？）據乙○○所言是這樣，我當時在銀
    行，像正義會跟我說客戶資料有缺，我打電話給乙○○說沒
    有資料，乙○○如果沒有，會說請林先生打電話給我，林先
    生會打電話給我要傳真號碼，會把資料傳真給我」、「（乙○○有無親手交給你本件貸款資料？）有一次他開賓士車到
    我銀行正對面拿給我，他有同事載他，我唯一一次在富邦銀
    行旁邊碰面就是那次，其他都是我去公司找乙○○拿資料」
    、我只有去融陞公司兩次，第一次找甲○○寫資料，第二次
    是資料有需要補足的地方，我有再去過一次，我先跟乙○○
    聯絡，去找乙○○，第二次我有無找到乙○○，我印象不深
    ，東西拿了我就走，銀行貸款的申請程序是申請書、銀行資
    料，但是正義說因為是開公司，所以要401 報表之類的東西
    ，所以我就打電話跟乙○○要，電話有接通，我直接跟乙○○電話溝通，何人準備的我不知道，下午我接到一通電話說
    可以過去，但是我忘記何人打電話來，我就過去拿資料，過
    去的情況我已經忘記了、「（乙○○剛才說你打電話跟他要
    資料，他叫你跟林先生聯絡？）好幾次我打給乙○○，告訴
    他缺哪些東西，他說他們會準備，下午我接到電話，我才出
    去」、「（傳真給你的文件不包括401 表？）第一次去融陞
    公司當天，簽完申請書，甲○○交給我申請書，林先生交給
    我營利事業登記證，401 報表是簽申請書當天，乙○○影印
    後交給我」、「（乙○○證稱在融陞公司的辦公室甲○○公
    司的丁○○拿給我申請書以外的貸款資料，我再轉交給丙○○，有何意見？）我不記得，他們弄資料時，當下丁○○叫
    我先坐下來，丁○○有泡茶給我喝，叫我在那邊等，在辦公
    室內跟我聊一些房屋貸款的事情，沒有多久，乙○○就拿資
    料給我，一樣是用牛皮紙袋裝著，我東西拿了就走」、「（
    你有無與甲○○聊此貸款的事情？）有，我去融陞公司時，
    我有跟他說房屋估價多少錢，甲○○說他一切交給林小姐或
    林先生處理，林先生就過來跟我聊天，甲○○就沒有再跟我
    聊，除此之外，沒有聊其他貸款的事情，幾乎都是丁○○跟
    我聊貸款的事情」等語（見原審卷98年3 月2日審判筆錄第3
    至7頁）。
  4.證人丙○○於偵查中雖證稱：「（第一次見到吳先生只有填
    好申請書嗎？）對。其他的文件，除了身分證外都沒有」等
    語如前，於本院證稱：第一次去融陞公司當天，簽完申請書
    ，甲○○交給我申請書，林先生交給我營利事業登記證，40
    1 報表是簽申請書當天，乙○○影印後交給我等語，業如前
    述，兩者並非相符。查證人丙○○於本院既能明確敘述簽申
    請書當天，自何人取得何種資料，足見其仍記得當天之情形
    。而證人乙○○亦證稱：簽申請書當天甲○○及丁○○確實
    有要我影印資料交給丙○○等語（見原審98年3月2日審判筆
    錄第6 頁）。並觀之臺北富邦銀行因本案貸款所取得之資料
    中，其中財政部臺北市國稅局94年度綜合所得稅各類所得資
    料清單、94年度營利事業所得稅電子結算申報回執聯，上分
    別有「ＴＯ林正杰」、「ＴＯ正義」字樣，且文件下方有傳
    真文件常顯示之列印時間、電話號碼等資訊特徵，雖非完整
    ，惟仍可辨識係「2007年1 月10幾日某時」，94年度營利事
    業所得稅結算申報書回執聯及財務報表性質之融陞公司資產
    負債表等文件上方，亦有「07-1-29；10: 21」、「AN-0000
    00 00:19」、融陞公司94年度營利事業所得稅結算申報書文
    件上方，則有「07-1-29；10:21」、「AN-00 0000 00:20」
    等傳真文件常見之列印字樣，依該等列印資訊所顯示之時間
    均與本案系爭貸款佐近，而上開401 表6紙，除其中95年9月
    至10月、11至12月之2紙報表之下方有1996年6 月（或8月）
    等列印資訊（雖不完整惟仍可辨識），難認與本案有關，除
    此之外，其餘之401表4紙皆無上述傳真文件之特徵，綜上各
    情，證人丙○○於原審證稱：401 表係簽署申請書當日，由
    乙○○於融陞公司內影印交付等情，應較為可信，附此敘明
    。
  5.綜上證人丙○○之證言，可知被告向臺北富邦銀行申辦系爭
    貸款，係由丙○○前往融陞公司內，與被告親自接洽，並由
    被告親簽申請書後，乙○○在融陞公司影印401 表後，交予
    丙○○，而被告當天有向丙○○表示貸款之事一切交給林小
    姐（乙○○）或林先生（丁○○）處理。嗣丙○○又打電話
    向乙○○要資料，乙○○曾經搭車送至丙○○辦公室外交付
    ，或由丁○○或乙○○傳真資料給丙○○，且丙○○嗣後曾
    有一次親自至融陞公司拿資料。
  6.再參以證人乙○○於偵查中陳稱：「（你是否曾在融陞公司
    當過會計？）沒有，我都在新光人壽當業務員」、「（你有
    無在融陞公司做過會計事項？）因為我有幫老闆甲○○寫過
    保險，所以有時會要我幫他介紹貸款」（96年度偵緝字第23
    02號卷第108頁）、於原審審理時證稱：「（提示96偵緝230
    2卷第4至16頁貸款申請書，是否你介紹甲○○去辦的？）是
    」、「（同上卷第5、6頁，上面的ＴＯ丙○○、ＴＯ正義是
    否你寫的？）時間太久我忘記了，如果我有去，甲○○叫我
    寫我也會寫然後幫他傳，或是丙○○叫我傳，我也會傳，上
    面的很像是我的筆跡，如果是丙○○叫我傳，我就會幫他傳
    ，至於是否是我傳的，因為太久了，我已經忘記了」、「（
    這些文件如何來的？）是甲○○他們公司給我的，我要是有
    傳的話，也是在現場傳的，不會在別的地方傳的」、「（你
    在融陞公司有無擔任何職？）沒有，我一直在新光。」、「
    （有無幫融陞公司辦理會計或其他業務？）沒有，甲○○當
    時叫我幫忙，但是我說我沒空」、「（丙○○有關於這件貸
    款的事宜，丙○○是否都是跟你聯繫？）我是新光人壽，…
    丙○○說沒有業績，我就幫他介紹給甲○○，…丙○○有打
    電話給我，我就叫他跟丁○○聯絡」、「（除了申請書外，
    其他的貸款資料，你有無經手？）如果我有經手的部分，是
    我在融陞公司的辦公室，甲○○公司裡面的人丁○○拿給我
    我再轉交給丙○○」、「（這些資料如何來的？）我不知道
    ，當時丙○○、丁○○、甲○○都在融陞公司，甲○○跟丁○○都在辦公室內，丙○○在辦公室外，他們沒有叫我進辦
    公室，因為辦公室很小」、…傳真是申請書後來的事情，我
    跟丙○○說你要的資料我不知道，請你打電話給丁○○，如
    果有傳真的話，當天我一定在現場，因為那個筆跡很向我的
    筆跡、「（你資料拿到後交給丙○○有無變造？）沒有，也
    沒有更改裡面的內容」、「（傳真的文件你有無變造？）沒
    有，我是為了寫保險，所以甲○○叫我做什麼，我都幫他做
    」等語綦詳（見原審卷98年2月5日審判筆錄第2至5頁）。可
    知乙○○始終陳稱：並未於融陞公司任職或辦理會計事項，
    僅代為交付或傳真資料予丙○○，其間並無變造情事，而資
    料來源均係於融陞公司內取得，或由丁○○於融陞公司內交
    付。
  7.另參以證人乙○○在被告申辦貸款之前半年，即95年9月至9
    6年1月間，均未在融陞公司工作，此有勞工保險局97年1月2
    8日保承資字第09710028990號函附融陞公司96年1 月單位被
    保險人名冊及勞工保險局97年5月2日保承資字第0971013700
    0號函融陞公司95年9月至12月單位被保險人名冊附卷可參（
    偵緝字卷第54、55、97至101 頁），證人乙○○證稱：並未
    在融陞公司擔任會計等情，應屬可信。證人乙○○既非融陞
    公司之員工，而被告辦理此件貸款之用途係為融陞公司週轉
    之用，此據被告陳明在卷（後詳，另見原審98年3月2日審判
    筆錄第9 頁），則本件貸款用途難認與證人乙○○有關，證
    人乙○○自無偽造上開貸款資料之動機與必要。是以證人乙○○所述：僅因為被告辦理保險之故，經常往來融陞公司，
    並介紹辦理貸款之證人丙○○與被告認識，於被告辦理貸款
    期間，貸款資料均是由融陞公司（丁○○）提供，其僅代為
    轉交資料予丙○○等語，堪予採信。
  8.再參以被告於偵查中陳稱：「（你們公司95年間有無營業？
    ）有，我確實是負責人」（偵緝字卷第46頁）、「（向臺北
    富邦銀行桂林分行貸款作何用途？）我是要去借錢，因為公
    司要週轉用」、「（你是否為公司之實際負責人？）是」等
    語（偵緝字卷第八八頁）。可知被告確為融陞公司之實際負
    責人，本案貸款係供融陞公司營運週轉之用。而被告確有簽
    署貸款申請書，並隨即於融陞公司內由乙○○影印後交付變
    造之401表予丙○○等情，業如前述， 且證人丙○○係第一
    次前往融陞公司由被告簽妥貸款申請書後，隨即取得變造之
    401表， 可見該等變造文件係丙○○前往融陞公司之前即已
    備妥。則被告既實際負責融陞公司業務，且決定申辦貸款供
    融陞公司使用，而融陞公司於丙○○抵達之前即已備妥變造
    之財力證明文件，則被告辯稱：不知系爭貸款有使用變造文
    件云云，實難輕信。況本案變造文件中，尚包括被告之「臺
    北市國稅局94年度綜合所得稅各類所得資料清單」，衡之該
    種資料之個人專屬性甚高，倘非被告自行提出，旁人豈會無
    端取得、加以變造、再提出貸款銀行供作被告貸款之財力證
    明文件？堪認本案變造文書之事，被告確實知情並有所參與
    至明。因認上訴人犯行明確，論上訴人行使變造公文書罪，
    並審酌被告係因公司需現金週轉，為詐得銀行貸款，竟以變
    造文書方式為之，危害非輕，犯罪後飾詞否認犯行態度不佳
    ，惟被告尚未取得貸款項，並兼衡其犯罪之動機、目的、智
    識程度及其他一切情狀，量處有期徒刑1年，減為有期徒刑6
    月，並諭知易科罰金之折算標準。均已詳敘其所憑證據、認
    定理由及量刑依據。從形式上觀察，原判決並無認定事實錯
    誤、量刑瑕疵或違背法令之情形。上訴意旨陳稱：伊沒有偽
    造文書，均是乙○○、俞明華夫婦所為云云，非但空泛無據
    ，且未指摘原判決關於認定事實、適用法律及量刑等項，有
    何具體違法或不當。揆諸上開說明，顯然置原判決已經明白
    論斷審酌、說明之事項於不顧，意在拖延訴訟，自形式上觀
    察，核非足以動搖原判決之具體理由，依照上揭說明，應認
    其上訴為不合法律上之程式，予以駁回，並不經言詞辯論為
    之。
據上論斷，應依刑事訴訟法第367條前段、第372條，判決如主文
。
中    華    民    國    98    年    5     月    8     日
            刑事第四庭    審判長法  官  周煙平
                                法  官  鄭水銓
                                法  官  陳玉雲
以上正本證明與原本無異。
如不服本判決，應於收受送達後10日內向本院提出上訴書狀，其
未敘述上訴之理由者並得於提起上訴後10日內向本院補提理由書
（均須按他造當事人之人數附繕本）「切勿逕送上級法院」。
                                書記官  陳秋雄
中    華    民    國    98    年    5     月    8     日


司法院資訊處製作；財團法人民間司法改革基金會備份。
